【裁判字號】    97,訴,488
【裁判日期】    971031
【裁判案由】    毒品危害防制條例
【裁判全文】
臺灣宜蘭地方法院刑事判決               97年度訴字第488號
公  訴  人  臺灣宜蘭地方法院檢察署檢察官
被      告  甲○○
上列被告因違反毒品危害防制條例案件，經檢察官提起公訴（97
年度偵字第236、391號），經本院裁定進行簡式審判程序，爰不
經通常審判程序判決如下：
    主  文
甲○○施用第一級毒品，累犯，處有期徒刑壹年，扣案之提撥器
壹支沒收銷燬之；又施用第一級毒品，累犯，處有期徒刑壹年。
應執行有期徒刑壹年柒月，扣案之提撥器壹支沒收銷燬之。
    事  實
一、甲○○前因施用毒品案件，經本院以91年度毒聲字第372號
    裁定送觀察、勒戒，於民國91年7月16日執行完畢後，認無
    繼續施用毒品傾向，由臺灣宜蘭地方法院檢察署檢察官以
    91年度毒偵字第479、1576號為不起訴處分確定；再因施用
    毒品案件，經本院以91年度毒聲字第706號裁定送觀察、勒
    戒，於92年4月2日執行完畢後，認無繼續施用毒品傾向，由
    臺灣宜蘭地方法院檢察署檢察官以92年度毒偵字第265號、
    92年度毒偵緝字第24、25號為不起訴處分確定；另因竊盜案
    件，經本院於93年9月20日，以93年度易字第190號刑事判決
    判處有期徒刑1年確定；再因施用毒品案件，經本院於94年4
    月18日，以93年度訴字第87號刑事判決，就其施用第一級毒
    品部分判處有期徒刑8月、就施用第二級毒品部分判處有期
    徒刑4月確定，並與前開竊盜案件有期徒刑1年經本院以94年
    度聲字第160號裁定定應執行刑有期徒刑1年9月，於94年8月
    5日假釋出監，於同年11月24日假釋期滿，以已執行論；復
    因施用毒品案件，經臺灣高等法院於95年7月24日，以95年
    度上訴字第1275號刑事判決判處有期徒刑1年6月確定；另因
    贓物案件，經本院於95年5月19日，以95年度宜簡字第95號
    刑事判決判處有期徒刑4月確定；另因竊盜案件，經本院於
    95年11月30日，以95年度易字第153號刑事判決判處有期徒
    刑8月確定。上開毒品案件有期徒刑1年6月、贓物案件有期
    徒刑4月、竊盜案件有期徒刑8月，經臺灣高等法院以96年度
    聲減字第2311號裁定減刑後定應執行刑有期徒刑1年3月，於
    96年9月16日執行完畢出監。
二、詎甲○○猶不知悔改，經先後基於同時施用第一級毒品海洛
    因（下稱海洛因）與第二級毒品安非他命（下稱安非他命）
    之犯意，為下列行為：(一)於97年1月22日某時，在宜蘭縣礁
    溪鄉○○地區○路邊，使用提撥器將海洛因及安非他命同時
    置於玻璃球內燒烤之方式，同時施用海洛因及安非他命1次
    ；(二)於97年3月23日下午3時許，在宜蘭市○○路○段之某加
    油站廁所內，以將海洛因及安非他命同時置於玻璃球內燒烤
    之方式，同時施用海洛因及安非他命1次。嗣其先後於：(一)
    97年1月23日下午，為警在宜蘭市○○路與聖後街口查獲，
    除扣得提撥器1支，並於同日下午3時39分許採集尿液送鑑定
    之結果，呈嗎啡及安非他命陽性反應；(二)於97年3月23日經
    警通知接受尿液調驗，於同日晚間10時50分許採集尿液送鑑
    定之結果，呈嗎啡及安非他命陽性反應，始知悉上情。
三、案經宜蘭縣政府警察局宜蘭分局、礁溪分局報請臺灣宜蘭地
    方法院檢察署檢察官偵查起訴。
    理  由
一、訊據被告甲○○於本院審理中，對於上開施用毒品海洛因及
    安非他命犯行均坦承不諱，且其為警先後於97年1月23日下
    午3時39分許、同年3月23日晚間10時50分許採集尿液送鑑定
    之結果，均呈嗎啡及安非他命陽性反應，有宜蘭縣政府警察
    局宜蘭分局毒品犯罪嫌疑人尿液採驗作業管制紀錄、宜蘭縣
    政府警察局礁溪分局毒品犯罪嫌疑人尿液採驗作業管制紀錄
    各1紙，及慈濟大學濫用藥物檢驗中心出具之檢驗總表2紙在
    卷可證，是被告之自白要與事實相符，足堪採信。又被告前
    因施用毒品案件，經本院以91年度毒聲字第372號裁定送觀
    察、勒戒，於91年7月16日執行完畢後，認無繼續施用毒品
    傾向，由臺灣宜蘭地方法院檢察署檢察官以91年度毒偵字第
    479、1576號為不起訴處分確定，再因施用毒品案件，經本
    院以91年度毒聲字第706號裁定送觀察、勒戒，於92年4月2
    日執行完畢後，認無繼續施用毒品傾向，由臺灣宜蘭地方法
    院檢察署檢察官以92年度毒偵字第265號、92年度毒偵緝字
    第24、25號為不起訴處分確定，有卷附臺灣高等法院被告前
    案紀錄表可參。依上所述，本件事證明確，被告於觀察、勒
    戒執行完畢後5年內再犯施用毒品犯行堪以認定，應依法論
    科。
二、查海洛因、安非他命分別為毒品危害防制條例第2條第2項第
    1、2款所規定之第一、二級毒品，不得擅自施用，核被告前
    開施用海洛因、安非他命之行為，分別係犯毒品危害防制條
    例第10條第1項施用第一級毒品罪，及同條第2項施用第二級
    毒品罪。被告施用行為前持有海洛因、安非他命之低度行為
    ，分別為其施用之高度行為所吸收，均不另論罪。被告以一
    施用行為，同時施用海洛因及安非他命，為想像競合犯，應
    從一重論處。被告所犯上開2次施用海洛因犯行，犯意各別
    ，行為互殊，應予分論併罰。查被告前因竊盜案件，經本院
    以93年度易字第190號刑事判決判處有期徒刑1年確定，再因
    施用毒品案件，經本院以93年度訴字第87號刑事判決，就其
    施用第一級毒品部分判處有期徒刑8月、就施用第二級毒品
    部分判處有期徒刑4月確定，並與前開竊盜案件有期徒刑1年
    經本院以94年度聲字第160號裁定定應執行刑有期徒刑1年9
    月，於94年8月5日假釋出監，於同年11月24日假釋期滿，復
    因施用毒品案件，經臺灣高等法院以95年度上訴字第1275號
    刑事判決判處有期徒刑1年6月確定，另因贓物案件，經本院
    以95年度宜簡字第95號刑事判決判處有期徒刑4月確定，另
    因竊盜案件，經本院以95年度易字第153號刑事判決判處有
    期徒刑8月確定，上開毒品案件有期徒刑1年6月、贓物案件
    有期徒刑4月、竊盜案件有期徒刑8月，經臺灣高等法院以96
    年度聲減字第2311號裁定減刑後定應執行刑有期徒刑1年3月
    ，於96年9月16日執行完畢出監，有卷附臺灣高等法院被告
    前案紀錄表可按，其受有期徒刑之執行完畢，5年內再犯法
    定刑有期徒刑以上之上開2罪，為累犯，依法加重其刑。爰
    審酌被告前經毒品危害防制條例觀察、勒戒，再經本院就其
    施用毒品犯行判處有期徒刑後，竟再犯本件施用毒品犯行，
    顯見其已無法依憑己力拔除毒癮，惟念其坦承犯行，態度良
    好及施用情形等一切情狀，量處如主文所示之刑，以示懲儆
    。扣案之提撥器1支，係專供被告施用毒品安非他命之器具
    ，亦據被告供認在卷，爰依毒品危害防制條例第18條第1項
    前段宣告沒收銷燬之。另扣案之殘渣袋1只，被告否認係毒
    品殘渣袋，且依卷內資料，並無積極證據證明內含殘渣係毒
    品，爰不為沒收之諭知。
據上論斷，應依刑事訴訟法第273條之1第1項、第299條第1項前
段，毒品危害防制條例第10條第1項、第2項、第18條第1項前段
，刑法第11條前段、第47條第1項、第55條、第51條第5款，判決
如主文。
本案經檢察官郭欣怡到庭執行職務
中    華    民    國    97    年    10    月    31    日
                  刑事第四庭法  官  辜漢忠
以上正本證明與原本無異。
如不服本判決應於收受本判決後10日內向本院提出上訴書狀，並
應敘述具體理由。若未敘述理由者，應於上訴期間屆滿後20日內
向本院補提理由書狀(均須按他造當事人之人數附繕本)。
                            書記官  許麗汝
中    華    民    國    97    年    11    月    3     日
附錄本案論罪科刑法條：
毒品危害防制條例第10條
施用第一級毒品者，處 6 月以上 5 年以下有期徒刑。
施用第二級毒品者，處 3 年以下有期徒刑。


司法院資訊處製作；財團法人民間司法改革基金會備份。
